臺灣高雄地方法院刑事判決　　　　　　 94年度簡上字第229號
上　訴　人
即　公訴人　臺灣高雄地方法院檢察署檢察官
被　　　告　乙○○　男　34歲.
右列上訴人因被告傷害等案件，不服臺灣高雄地方法院高雄簡易
庭中華民國94年2 月25日94年度簡字第970 號第一審簡易判決（
聲請簡易判決處刑案號：94年度偵字第969 號），提起上訴，本
院管轄之第二審合議庭判決如左：
    主  文
上訴駁回。
乙○○緩刑貳年。
    事  實
一、乙○○於民國93年5 月24日下午8 時15分許，在高雄市三民
    區○○○路460 號前，與甲○○因停車糾紛發生爭執，乙○
    ○向甲○○索取土地所有權狀未果，乙○○竟基於公然侮辱
    之犯意，在該不特定人得以共聞共見之公共場所，以「幹你
    娘」、「你娘臭雞歪」等言詞，公然辱罵甲○○，並另基於
    傷害之犯意，出手拉扯並拖行甲○○，甲○○因此撞至路旁
    柱子，並因而受有兩手前臂多處擦傷之傷害。
二、案經甲○○訴由臺灣高雄地方法院檢察署檢察官偵查後聲請
    簡易判決處刑。
    理  由
一、訊據被告乙○○對右揭事實均已不爭執而表示坦認不諱，核
    與告訴人指述情節相符，復經證人康玲琦、呂偉成於偵查中
    證述無訛，並有告訴人提出之驗傷證明書1 紙在卷可憑，足
    認被告自白與事實相符。本件事證已臻明確，其上開犯行均
    堪認定。
二、核被告乙○○所為，係犯刑法第309 條第1 項之公然侮辱罪
    ，及同法第277 條第1 項之傷害罪。被告所犯上揭二罪，犯
    意各別，行為亦殊，應予分論併罰。原審以被告罪證明確，
    並審酌被告僅因細故，即任意辱罵且傷害告訴人甲○○，致
    告訴人受傷等情，因而適用刑法、第277 條第1 項、第309
    條第1 項、第51條第6 款、第41條第1 項前段，罰金罰鍰提
    高標準條例第1 條前段、第條規定，分別處拘役30、40日，
    並均諭知易科罰金之折算標準，及定其應執行刑60日，其認
    事用法，均無不合，量刑亦屬適當。上訴意旨認原審量刑過
    輕，指摘原判決不當，並無足取，為無理由。
三、惟被告等於本院審理中坦承犯行，並當庭與告訴人達成和解
    ，賠償告訴人新臺幣5 萬4 千元等情，有本院準備程序筆錄
    在卷可佐，查被告未曾受有期徒刑以上刑之宣告，有臺灣高
    等法院被告前案紀錄表各1 份在卷可按，渠僅因一時疏失，
    偶罹刑典，事後均坦承犯行，與告訴人和解，經此偵審程序
    ，當知所警惕，信無再犯之虞，本院認所宣告之刑以暫不執
    行為適當，爰併諭知緩刑2年，以啟自新。
據上論結，應依刑事訴訟法第455 條之1 、第3 項、第368 條、
刑法第74條第1款，判決如主文。
中　　華　　民　　國　　94　　年　　6 　　月　　21　　日
                  刑事第十四庭審判長法　官  陳銘珠
                                    法  官  紀凱峰
                                    法  官  林瑋桓
以上正本證明與原本無異。
不得上訴。
中　　華　　民　　國　　94　　年　　6 　　月　　21　　日
                                    書記官  謝群育
